---
title: "BEFA"
author: "Maria Jose Beltran"
date: "5/10/2021"
output: html_document
---

```{r setup, include=FALSE}
knitr::opts_chunk$set(echo = TRUE)
```

## Analisis Factorial Exploratorio (Bayesiano)

Cargamos los paquetes

```{r include=FALSE}
library(psych)
library(psychTools)
library(tidyverse)
library(dplyr)
library(readxl)
library(MPsychoR)
library(lavaan)
library(semPlot)
library(corrplot) 
library(BayesFM)
```

Importamos los datos. Nos quedamos unicamente con las respuestas a las 33 preguntas de cada alumno (4to curso UIB y Valencia)

```{r}
datosValencia_T1 <- read_excel("/Users/MariaJose/Desktop/TFG/Encuesta/PID_E_II_control3_T1T2T3_4codificado-1.xlsx", sheet = "control3_T1", range = cell_cols("AN:BT")) %>%
  dplyr::rename(Pregunta_1 = "1. Me resulta facil darme cuenta de las intenciones de las personas que me rodean",
                Pregunta_2 = "2. Me siento bien si los demas se divierten (lo pasan bien)",
                Pregunta_3 = "3. No me pongo triste solo porque un amigo lo este",
                Pregunta_4 = "4. Si un amigo consigue un trabajo muy deseado, me entusiasmo con el",
                Pregunta_5 = "5. Me afecta demasiado ver programas de television donde se muestran los problemas de otras personas",
                Pregunta_6 = "6. Antes de tomar una decision, intento tener en cuenta todos los puntos de vista",
                Pregunta_7 = "7. Rara vez reconozco como se siente una persona con solo mirarla",
                Pregunta_8 = "8. Me afecta poco escuchar desgracias sobre personas desconocidas",
                Pregunta_9 = "9. Me hace ilusion  ver que un amigo nuevo se encuentra a gusto en nuestro grupo",
                Pregunta_10 = "10. Me es dificil entender como se siente una persona ante una situacion que no he vivido",
                Pregunta_11 = "11. Cuando un amigo se ha portado mal conmigo, intento entender los motivos por los que lo ha hecho",
                Pregunta_12 = "12. A menos que se trate de algo muy grave, me cuesta llorar con lo que les sucede a otros",
                Pregunta_13 = "13. Reconozco facilmente cuando alguien esta de mal humor",
                Pregunta_14 = "14. No siempre me doy cuenta cuando la persona que tengo al lado se siente mal",
                Pregunta_15 = "15. Intento ponerme en el lugar de los demas para saber como actuaran",
                Pregunta_16 = "16. Cuando a alguien le sucede algo bueno, siento alegria",
                Pregunta_17 = "17. Si tengo una opinion formada no presto mucha atencion a los argumentos de los demas",
                Pregunta_18 = "18. A veces sufro mas con las desgracias de los demas que ellos mismos",
                Pregunta_19 = "19. Me siento feliz solo con ver felices a otras personas",
                Pregunta_20 = "20. Cuando alguien tiene un problema, intento imaginarme como me sentiria si estuviera en su lugar",
                Pregunta_21 = "21. No siento especial alegria si alguien me cuenta que ha tenido un golpe de suerte",
                Pregunta_22 = "22. Cuando veo que alguien  recibe un regalo no puedo reprimir una sonrisa",
                Pregunta_23 = "23. No puedo evitar llorar con los testimonios de personas desconocidas",
                Pregunta_24 = "24. Cuando conozco gente nueva me doy cuenta de la impresion que se han llevado de mi",
                Pregunta_25 = "25. Cuando mis amigos me cuentan que les va bien, no le doy mucha importancia",
                Pregunta_26 = "26. Encuentro dificil ver las cosas desde el punto de vista de otras personas",
                Pregunta_27 = "27. Entender como se siente otra persona es algo muy facil para mi",
                Pregunta_28 = "28. No soy de esas personas que se deprimen con los problemas de los demas",
                Pregunta_29 = "29. Intento comprender mejor a mis amigos mirando las situaciones desde su perspectiva",
                Pregunta_30 = "30. Me considero una persona fria porque no me conmuevo facilmente",
                Pregunta_31 = "31. Me doy cuenta cuando las personas cercanas a mi estan especialmente contentas, aunque no me hayan contado el motivo",
                Pregunta_32 = "32. Me resulta dificil ponerme en el lugar de personas con las que no estoy de acuerdo",
                Pregunta_33 = "33. Me doy cuenta cuando alguien intenta esconder sus verdaderos sentimientos")
```

```{r}
datosUIB_T1 <- read_excel("/Users/MariaJose/Desktop/TFG/Encuesta/PID_E_II_int4_T1T2T3_prog_intensivo_4codificado.xlsx", sheet = "EII_int_T1", range = cell_cols("AN:BT")) %>%
  dplyr::rename(Pregunta_1 = '1TECA1', Pregunta_2 = '1TECA2', Pregunta_3 = '1TECA3',Pregunta_4 = '1TECA4', Pregunta_5 = '1TECA5', Pregunta_6 = '1TECA6', Pregunta_7 = '1TECA7', Pregunta_8 = '1TECA8', Pregunta_9 = '1TECA9', Pregunta_10 = '1TECA10', Pregunta_11 =  '1TECA11', Pregunta_12 = '1TECA12', Pregunta_13 = '1TECA13', Pregunta_14 = '1TECA14', Pregunta_15 = '1TECA15', Pregunta_16 = '1TECA16', Pregunta_17 = '1TECA17',Pregunta_18 = '1TECA18', Pregunta_19 = '1TECA19', Pregunta_20 = '1TECA20', Pregunta_21 = '1TECA21',Pregunta_22 = '1TECA22', Pregunta_23 = '1TECA23',Pregunta_24 = '1TECA24', Pregunta_25 = '1TECA25', Pregunta_26 = '1TECA26', Pregunta_27 = '1TECA27', Pregunta_28 = '1TECA28', Pregunta_29 = '1TECA29', Pregunta_30 = '1TECA30', Pregunta_31 = '1TECA31', Pregunta_32 = '1TECA32', Pregunta_33 = '1TECA33')
```

Juntamos los datos

```{r echo=TRUE, include=FALSE}
datos_T1 <- rbind(datosValencia_T1, datosUIB_T1)
```


Invertimos el orden de las respuestas para las preguntas necesarias

```{r echo=TRUE, include=FALSE}
datos_T1$Pregunta_3[datos_T1$Pregunta_3 == "1"] <- 6
datos_T1$Pregunta_3[datos_T1$Pregunta_3 == "2"] <- 7
datos_T1$Pregunta_3[datos_T1$Pregunta_3 == "4"] <- 8
datos_T1$Pregunta_3[datos_T1$Pregunta_3 == "5"] <- 9
datos_T1$Pregunta_3[datos_T1$Pregunta_3 == "6"] <- 5
datos_T1$Pregunta_3[datos_T1$Pregunta_3 == "7"] <- 4
datos_T1$Pregunta_3[datos_T1$Pregunta_3 == "8"] <- 2
datos_T1$Pregunta_3[datos_T1$Pregunta_3 == "9"] <- 1

datos_T1$Pregunta_7[datos_T1$Pregunta_7 == "1"] <- 6
datos_T1$Pregunta_7[datos_T1$Pregunta_7 == "2"] <- 7
datos_T1$Pregunta_7[datos_T1$Pregunta_7 == "4"] <- 8
datos_T1$Pregunta_7[datos_T1$Pregunta_7 == "5"] <- 9
datos_T1$Pregunta_7[datos_T1$Pregunta_7 == "6"] <- 5
datos_T1$Pregunta_7[datos_T1$Pregunta_7 == "7"] <- 4
datos_T1$Pregunta_7[datos_T1$Pregunta_7 == "8"] <- 2
datos_T1$Pregunta_7[datos_T1$Pregunta_7 == "9"] <- 1

datos_T1$Pregunta_8[datos_T1$Pregunta_8 == "1"] <- 6
datos_T1$Pregunta_8[datos_T1$Pregunta_8 == "2"] <- 7
datos_T1$Pregunta_8[datos_T1$Pregunta_8 == "4"] <- 8
datos_T1$Pregunta_8[datos_T1$Pregunta_8 == "5"] <- 9
datos_T1$Pregunta_8[datos_T1$Pregunta_8 == "6"] <- 5
datos_T1$Pregunta_8[datos_T1$Pregunta_8 == "7"] <- 4
datos_T1$Pregunta_8[datos_T1$Pregunta_8 == "8"] <- 2
datos_T1$Pregunta_8[datos_T1$Pregunta_8 == "9"] <- 1

datos_T1$Pregunta_10[datos_T1$Pregunta_10 == "1"] <- 6
datos_T1$Pregunta_10[datos_T1$Pregunta_10 == "2"] <- 7
datos_T1$Pregunta_10[datos_T1$Pregunta_10 == "4"] <- 8
datos_T1$Pregunta_10[datos_T1$Pregunta_10 == "5"] <- 9
datos_T1$Pregunta_10[datos_T1$Pregunta_10 == "6"] <- 5
datos_T1$Pregunta_10[datos_T1$Pregunta_10 == "7"] <- 4
datos_T1$Pregunta_10[datos_T1$Pregunta_10 == "8"] <- 2
datos_T1$Pregunta_10[datos_T1$Pregunta_10 == "9"] <- 1

datos_T1$Pregunta_12[datos_T1$Pregunta_12 == "1"] <- 6
datos_T1$Pregunta_12[datos_T1$Pregunta_12 == "2"] <- 7
datos_T1$Pregunta_12[datos_T1$Pregunta_12 == "4"] <- 8
datos_T1$Pregunta_12[datos_T1$Pregunta_12 == "5"] <- 9
datos_T1$Pregunta_12[datos_T1$Pregunta_12 == "6"] <- 5
datos_T1$Pregunta_12[datos_T1$Pregunta_12 == "7"] <- 4
datos_T1$Pregunta_12[datos_T1$Pregunta_12 == "8"] <- 2
datos_T1$Pregunta_12[datos_T1$Pregunta_12 == "9"] <- 1

datos_T1$Pregunta_14[datos_T1$Pregunta_14 == "1"] <- 6
datos_T1$Pregunta_14[datos_T1$Pregunta_14 == "2"] <- 7
datos_T1$Pregunta_14[datos_T1$Pregunta_14 == "4"] <- 8
datos_T1$Pregunta_14[datos_T1$Pregunta_14 == "5"] <- 9
datos_T1$Pregunta_14[datos_T1$Pregunta_14 == "6"] <- 5
datos_T1$Pregunta_14[datos_T1$Pregunta_14 == "7"] <- 4
datos_T1$Pregunta_14[datos_T1$Pregunta_14 == "8"] <- 2
datos_T1$Pregunta_14[datos_T1$Pregunta_14 == "9"] <- 1

datos_T1$Pregunta_17[datos_T1$Pregunta_17 == "1"] <- 6
datos_T1$Pregunta_17[datos_T1$Pregunta_17 == "2"] <- 7
datos_T1$Pregunta_17[datos_T1$Pregunta_17 == "4"] <- 8
datos_T1$Pregunta_17[datos_T1$Pregunta_17 == "5"] <- 9
datos_T1$Pregunta_17[datos_T1$Pregunta_17 == "6"] <- 5
datos_T1$Pregunta_17[datos_T1$Pregunta_17 == "7"] <- 4
datos_T1$Pregunta_17[datos_T1$Pregunta_17 == "8"] <- 2
datos_T1$Pregunta_17[datos_T1$Pregunta_17 == "9"] <- 1

datos_T1$Pregunta_21[datos_T1$Pregunta_21 == "1"] <- 6
datos_T1$Pregunta_21[datos_T1$Pregunta_21 == "2"] <- 7
datos_T1$Pregunta_21[datos_T1$Pregunta_21 == "4"] <- 8
datos_T1$Pregunta_21[datos_T1$Pregunta_21 == "5"] <- 9
datos_T1$Pregunta_21[datos_T1$Pregunta_21 == "6"] <- 5
datos_T1$Pregunta_21[datos_T1$Pregunta_21 == "7"] <- 4
datos_T1$Pregunta_21[datos_T1$Pregunta_21 == "8"] <- 2
datos_T1$Pregunta_21[datos_T1$Pregunta_21 == "9"] <- 1

datos_T1$Pregunta_25[datos_T1$Pregunta_25 == "1"] <- 6
datos_T1$Pregunta_25[datos_T1$Pregunta_25 == "2"] <- 7
datos_T1$Pregunta_25[datos_T1$Pregunta_25 == "4"] <- 8
datos_T1$Pregunta_25[datos_T1$Pregunta_25 == "5"] <- 9
datos_T1$Pregunta_25[datos_T1$Pregunta_25 == "6"] <- 5
datos_T1$Pregunta_25[datos_T1$Pregunta_25 == "7"] <- 4
datos_T1$Pregunta_25[datos_T1$Pregunta_25 == "8"] <- 2
datos_T1$Pregunta_25[datos_T1$Pregunta_25 == "9"] <- 1

datos_T1$Pregunta_26[datos_T1$Pregunta_26 == "1"] <- 6
datos_T1$Pregunta_26[datos_T1$Pregunta_26 == "2"] <- 7
datos_T1$Pregunta_26[datos_T1$Pregunta_26 == "4"] <- 8
datos_T1$Pregunta_26[datos_T1$Pregunta_26 == "5"] <- 9
datos_T1$Pregunta_26[datos_T1$Pregunta_26 == "6"] <- 5
datos_T1$Pregunta_26[datos_T1$Pregunta_26 == "7"] <- 4
datos_T1$Pregunta_26[datos_T1$Pregunta_26 == "8"] <- 2
datos_T1$Pregunta_26[datos_T1$Pregunta_26 == "9"] <- 1

datos_T1$Pregunta_28[datos_T1$Pregunta_28 == "1"] <- 6
datos_T1$Pregunta_28[datos_T1$Pregunta_28 == "2"] <- 7
datos_T1$Pregunta_28[datos_T1$Pregunta_28 == "4"] <- 8
datos_T1$Pregunta_28[datos_T1$Pregunta_28 == "5"] <- 9
datos_T1$Pregunta_28[datos_T1$Pregunta_28 == "6"] <- 5
datos_T1$Pregunta_28[datos_T1$Pregunta_28 == "7"] <- 4
datos_T1$Pregunta_28[datos_T1$Pregunta_28 == "8"] <- 2
datos_T1$Pregunta_28[datos_T1$Pregunta_28 == "9"] <- 1

datos_T1$Pregunta_30[datos_T1$Pregunta_30 == "1"] <- 6
datos_T1$Pregunta_30[datos_T1$Pregunta_30 == "2"] <- 7
datos_T1$Pregunta_30[datos_T1$Pregunta_30 == "4"] <- 8
datos_T1$Pregunta_30[datos_T1$Pregunta_30 == "5"] <- 9
datos_T1$Pregunta_30[datos_T1$Pregunta_30 == "6"] <- 5
datos_T1$Pregunta_30[datos_T1$Pregunta_30 == "7"] <- 4
datos_T1$Pregunta_30[datos_T1$Pregunta_30 == "8"] <- 2
datos_T1$Pregunta_30[datos_T1$Pregunta_30 == "9"] <- 1

datos_T1$Pregunta_32[datos_T1$Pregunta_32 == "1"] <- 6
datos_T1$Pregunta_32[datos_T1$Pregunta_32 == "2"] <- 7
datos_T1$Pregunta_32[datos_T1$Pregunta_32 == "4"] <- 8
datos_T1$Pregunta_32[datos_T1$Pregunta_32 == "5"] <- 9
datos_T1$Pregunta_32[datos_T1$Pregunta_32 == "6"] <- 5
datos_T1$Pregunta_32[datos_T1$Pregunta_32 == "7"] <- 4
datos_T1$Pregunta_32[datos_T1$Pregunta_32 == "8"] <- 2
datos_T1$Pregunta_32[datos_T1$Pregunta_32 == "9"] <- 1
```


Agrupamos las preguntas en los 4 factores: Comprension Emocional, Alegria Empatica, Estres Empatico y Adopcion de Perspectivas

```{r message=FALSE, warning=FALSE, include=FALSE}
T1 <- datos_T1 %>% dplyr::rename(ce_1 = Pregunta_1, 
                                 ae_1 = Pregunta_2, 
                                 ee_1 = Pregunta_3, 
                                 ae_2 = Pregunta_4, 
                                 ee_2 = Pregunta_5, 
                                 ap_1 = Pregunta_6, 
                                 ce_2 = Pregunta_7, 
                                 ee_3 = Pregunta_8, 
                                 ae_3 = Pregunta_9, 
                                 ce_3 = Pregunta_10, 
                                 ap_2 = Pregunta_11, 
                                 ee_4 = Pregunta_12, 
                                 ce_4 = Pregunta_13, 
                                 ce_5 = Pregunta_14, 
                                 ap_3 = Pregunta_15, 
                                 ae_4 = Pregunta_16, 
                                 ap_4 = Pregunta_17, 
                                 ee_5 = Pregunta_18, 
                                 ae_5 = Pregunta_19, 
                                 ap_5 = Pregunta_20, 
                                 ae_6 = Pregunta_21, 
                                 ae_7 = Pregunta_22, 
                                 ee_6 = Pregunta_23,
                                 ce_6 = Pregunta_24, 
                                 ae_8 = Pregunta_25, 
                                 ap_6 = Pregunta_26, 
                                 ce_7 = Pregunta_27, 
                                 ee_7 = Pregunta_28, 
                                 ap_7 = Pregunta_29, 
                                 ee_8 = Pregunta_30, 
                                 ce_8 = Pregunta_31, 
                                 ap_8 = Pregunta_32, 
                                 ce_9 = Pregunta_33)
```

Las ordenamos por grupos

```{r}
T1[T1 == "0"] <- NA
T1 <- na.omit(T1)
T1 = T1[, c(6,11,15,17,20,26,29,32,1,7,10,13,14,24,27,31,33,3,5,8,12,18,23,28,30,2,4,9,16,19,21,22,25)]
```

# Bayes

```{r}
T1_data <- scale(T1) 
corrplot(cor(T1_data))
```


```{r}
Nid <- 6 ## minimum number of variables per factor 
pmax <- trunc(ncol(T1_data)/Nid) ## maximum number of factors 
pmax
```


```{r}
set.seed(123)
Rsim <- simul.R.prior(pmax, nu0 = pmax + c(1, 2, 5, 7, 10)) 
plot(Rsim)
```


```{r}
Ksim <- simul.nfac.prior(nvar = ncol(T1_data), Nid = Nid,
Kmax = pmax, kappa = c(.1, .2, .5, 1))
plot(Ksim)
```


```{r}
set.seed(222)
fitbefa <- befa(T1_data, Nid = 6, Kmax = pmax, nu0 = 10,
kappa = 1, kappa0 = 0.1, xi0 = 0.1,
burnin = 5000, iter = 50000)
fitbefa <- post.column.switch(fitbefa) ## column reordering
fitbefa <- post.sign.switch(fitbefa) ## sign switching 
sumbefa <- summary(fitbefa)
```

```{r}
plot(fitbefa)
```