---
title: "Estadisticos Basicos"
author: "María José Beltrán"
date: "15/12/2020"
output: html_document
---

```{r setup, include=FALSE}
knitr::opts_chunk$set(echo = TRUE)
```

## Estadisticos Basicos

```{r echo=TRUE, message=FALSE, warning=FALSE}
library(tidyverse)
library(ggplot2)
library(dplyr)
library(lubridate)
library(plyr)
library(cluster)
library(MASS)
library(readxl)
library(gridExtra)
library(plotly)
library(kableExtra)
library(reshape2)
library(modeest)
```



```{r echo=TRUE}
datosValencia <- read_excel("/Users/MariaJose/Desktop/TFG/Encuesta/PID_E_II_control3_T1T2T3_4codificado-1.xlsx", sheet = "control3_T1") %>%
  dplyr::filter(Universidad == "Universidad Católica de Valencia") %>%
  dplyr::select("Edad":"¿Cuántos módulos de prácticas has completado?") %>%
  dplyr::rename(SITLAB = "Situación laboral: ¿Trabajas?", 
                SITLABSn = "En caso afirmativo, ¿trabajas en el ámbito sanitario?",
                ExpSLSn = "Años de experiencia laboral en el ámbito sanitario",
                ExpSLnSn = "Años de experiencia laboral en el ámbito no sanitario",
                SITFAM = "Situación familiar",
                HIJOS = "¿Tienes hijos?", 
                PrClN = "¿Has realizado prácticas clínicas?", 
                modulos = "¿Cuántos módulos de prácticas has completado?")
```


```{r echo=TRUE}
datosUIB <- read_excel("/Users/MariaJose/Desktop/TFG/Encuesta/PID_E_II_int4_T1T2T3_prog_intensivo_4codificado.xlsx", sheet = "EII_int_T1") %>%
  dplyr::select("Edad":"modulos")
```

Decodificamos las variables y añadimos etiquetas:

```{r echo=TRUE}
#SEXO
Sexo = factor(datosUIB$Sexo, levels = c(0:1), labels = c("Hombre","Mujer"))

#SITLAB (TRABAJA?)
SITLAB = factor(datosUIB$SITLAB, levels = c(0:1), labels = c("No","Sí"))

#SITLABSn (TRABAJA EN AMBITO SANITARIO?)
SITLABSn = factor(datosUIB$SITLABSn, levels = c(0:1), labels = c("No","Sí"))

#SITFAM (SITUACION FAMILIAR)
SITFAM = factor(datosUIB$SITFAM, levels = c(1:4), labels = c("Vives solo", "Vives con amigos", "Vives en pareja", "Vives con mis padres o familia"))

#HIJOS
HIJOS = factor(datosUIB$HIJOS, levels = c(0:1), labels = c("No","Sí"))

#PRCLIN (REALIZA O NO PRACTICAS CLINICAS)
PrClN = factor(datosUIB$PrClN, levels = c(0:1), labels = c("No","Sí"))

Edad = datosUIB$Edad
ExpSLnSn = datosUIB$ExpSLnSn
ExpSLSn = datosUIB$ExpSLSn
modulos = datosUIB$modulos

datos_UIB = data.frame(Edad, Sexo, SITLAB, SITLABSn, ExpSLnSn, ExpSLSn, SITFAM, HIJOS, PrClN, modulos)
```

Se realizaron tecnicas de estadistica descriptiva para todas las variables reportando, para las variables numericas: la media y desviacion estandar, minimo y maximo (rango), moda y mediana y, para las variables categoricas: analisis de frecuencias.

Ademas de ello, para las variables numericas se aplico el test de Shapiro Wilk para muestras pequeñas, con el objetivo de determinar si dichas variables seguian una distribucion normal o no. 


```{r echo=TRUE}
str(datosValencia)
str(datos_UIB)
```


#EDAD

```{r echo=TRUE}
mean(datos_UIB$Edad, na.rm = TRUE)
median(datos_UIB$Edad, na.rm = TRUE)
mfv(datos_UIB$Edad)
var(datos_UIB$Edad, na.rm = TRUE)
sd(datos_UIB$Edad, na.rm = TRUE)
min(datos_UIB$Edad)
max(datos_UIB$Edad)
table(datos_UIB$Edad)
round(prop.table(table(datos_UIB$Edad))*100,2)
```

```{r echo=TRUE}
#Prueba de Shapiro Wilk (muestras peque??as)
shapiro.test(datosUIB$Edad)
```

```{r echo=TRUE}
summary(datosUIB$Edad)
```


```{r echo=TRUE}
mean(datosValencia$Edad, na.rm = TRUE)
median(datosValencia$Edad, na.rm = TRUE)
mfv(datosValencia$Edad)
var(datosValencia$Edad, na.rm = TRUE)
sd(datosValencia$Edad, na.rm = TRUE)
min(datosValencia$Edad)
max(datosValencia$Edad)
table(datosValencia$Edad)
round(prop.table(table(datosValencia$Edad))*100,2)
```


```{r echo=TRUE}
#Prueba de Shapiro Wilk (muestras peque??as)
shapiro.test(datosValencia$Edad)
```

```{r echo=TRUE}
summary(datosValencia$Edad)
```


#SEXO

```{r echo=TRUE}
table(datos_UIB$Sexo)
round(prop.table(table(datos_UIB$Sexo))*100,2)
```

```{r echo=TRUE}
x=c("Hombre","Mujer")
y=c(28,31)
text <- c('47.46%', '52.54%')
data <- data.frame(x,y,text)

fig <- data %>% plot_ly(labels = ~x, values = ~y)
fig <- fig %>% add_pie(hole=0.6)

fig <- fig %>% layout(title = "Sexo",  showlegend = T)

fig
```


```{r echo=TRUE}
table(datosValencia$Sexo)
round(prop.table(table(datosValencia$Sexo))*100,2)
```

```{r echo=TRUE}
x=c("Hombre","Mujer")
y=c(34,21)
text <- c('61.82%', '38.18%')
data <- data.frame(x,y,text)

fig <- data %>% plot_ly(labels = ~x, values = ~y)
fig <- fig %>% add_pie(hole=0.6)

fig <- fig %>% layout(title = "Sexo",  showlegend = T)

fig
```


#SITUACION LABORAL

```{r echo=TRUE}
table(datosUIB$SITLAB)
round(prop.table(table(datosUIB$SITLAB))*100,2)
```

```{r echo=TRUE}
x=c("No trabaja","Trabaja")
y=c(35,24)
text <- c('59.32%', '40.68%')
data <- data.frame(x,y,text)

fig <- data %>% plot_ly(labels = ~x, values = ~y)
fig <- fig %>% add_pie(hole=0.6)

fig <- fig %>% layout(title = "Situacion laboral",  showlegend = T)

fig
```

```{r echo=TRUE}
table(datosValencia$SITLAB)
round(prop.table(table(datosValencia$SITLAB))*100,2)
```

```{r echo=TRUE}
x=c("No trabaja","Trabaja")
y=c(42,13)
text <- c('76.36%', '23.64%')
data <- data.frame(x,y,text)

fig <- data %>% plot_ly(labels = ~x, values = ~y)
fig <- fig %>% add_pie(hole=0.6)

fig <- fig %>% layout(title = "Situacion laboral",  showlegend = T)

fig
```

#SITUACION LABORAL AMBITO SANITARIO

```{r echo=TRUE}
table(datosUIB$SITLABSn)
round(prop.table(table(datosUIB$SITLABSn))*100,2)
```

```{r echo=TRUE}
x=c("No trabaja","Trabaja")
y=c(57,2)
text <- c('96.61%', '3.39%')
data <- data.frame(x,y,text)

fig <- data %>% plot_ly(labels = ~x, values = ~y)
fig <- fig %>% add_pie(hole=0.6)

fig <- fig %>% layout(title = "Situacion laboral ambito sanitario",  showlegend = T)

fig
```


```{r echo=TRUE}
table(datosValencia$SITLABSn)
round(prop.table(table(datosValencia$SITLABSn))*100,2)
```

```{r echo=TRUE}
x=c("No trabaja","Trabaja")
y=c(42,3)
text <- c('93.33%', '6.67%')
data <- data.frame(x,y,text)

fig <- data %>% plot_ly(labels = ~x, values = ~y)
fig <- fig %>% add_pie(hole=0.6)

fig <- fig %>% layout(title = "Situacion laboral ambito sanitario",  showlegend = T)

fig
```

#EXPERIENCIA LABORAL EN AMBITO SANITARIO

```{r echo=TRUE}
mean(datosUIB$ExpSLSn, na.rm = TRUE)
median(datosUIB$ExpSLSn, na.rm = TRUE)
mfv(datosUIB$ExpSLSn)
var(datosUIB$ExpSLSn, na.rm = TRUE)
sd(datosUIB$ExpSLSn, na.rm = TRUE)
min(datosUIB$ExpSLSn)
max(datosUIB$ExpSLSn)
table(datosUIB$ExpSLSn)
round(prop.table(table(datosUIB$ExpSLSn))*100,2)
```

```{r echo=TRUE} 
#Prueba de Shapiro Wilk (muestras peque??as)
shapiro.test(datosUIB$ExpSLSn)
```

```{r echo=TRUE}
summary(datosUIB$ExpSLSn)
```


```{r echo=TRUE}
mean(datosValencia$ExpSLSn, na.rm = TRUE)
median(datosValencia$ExpSLSn, na.rm = TRUE)
mfv(datosValencia$ExpSLSn)
var(datosValencia$ExpSLSn, na.rm = TRUE)
sd(datosValencia$ExpSLSn, na.rm = TRUE)
min(datosValencia$ExpSLSn)
max(datosValencia$ExpSLSn)
table(datosValencia$ExpSLSn)
round(prop.table(table(datosValencia$ExpSLSn))*100,2)
```

```{r echo=TRUE}
summary(datosValencia$ExpSLSn)
```


#EXPERIENCIA LABORAL EN AMBITO NO SANITARIO

```{r echo=TRUE}
mean(datosUIB$ExpSLnSn, na.rm = TRUE)
median(datosUIB$ExpSLnSn, na.rm = TRUE)
mfv(datosUIB$ExpSLnSn)
var(datosUIB$ExpSLnSn, na.rm = TRUE)
sd(datosUIB$ExpSLnSn, na.rm = TRUE)
min(datosUIB$ExpSLnSn)
max(datosUIB$ExpSLnSn)
table(datosUIB$ExpSLnSn)
round(prop.table(table(datosUIB$ExpSLnSn))*100,2)
```

```{r echo=TRUE}
#Prueba de Shapiro Wilk (muestras peque??as)
shapiro.test(datosUIB$ExpSLnSn)
```

```{r echo=TRUE}
summary(datosUIB$ExpSLnSn)
```



```{r echo=TRUE}
mean(datosValencia$ExpSLnSn, na.rm = TRUE)
median(datosValencia$ExpSLnSn, na.rm = TRUE)
mfv(datosValencia$ExpSLnSn)
var(datosValencia$ExpSLnSn, na.rm = TRUE)
sd(datosValencia$ExpSLnSn, na.rm = TRUE)
min(datosValencia$ExpSLnSn)
max(datosValencia$ExpSLnSn)
table(datosValencia$ExpSLnSn)
round(prop.table(table(datosValencia$ExpSLnSn))*100,2)
```


```{r echo=TRUE}
summary(datosValencia$ExpSLnSn)
```

#SITUACION FAMILIAR

```{r echo=TRUE}
table(datosUIB$SITFAM)
round(prop.table(table(datosUIB$SITFAM))*100,2)
```

```{r echo=TRUE}
x=c("Vivo con amigos", "Vivo con mis padres o familia", "Vivo en pareja","Vivo solo")
y=c(5,18,3,33)
text <- c('8.47%', '30.51%', '5.08%', '55.93%')
data <- data.frame(x,y,text)

fig <- data %>% plot_ly(labels = ~x, values = ~y, marker = list(colors =c(p1='#ff9999', p2='#ffd11a',p3='#00e600',p4='#1a53ff')))
fig <- fig %>% add_pie(hole=0.6) 
fig <- fig %>% layout(title = "Situacion familiar",  showlegend = T)                    
fig
```


```{r echo=TRUE}
table(datosValencia$SITFAM)
round(prop.table(table(datosValencia$SITFAM))*100,2)
```

```{r echo=TRUE}
x=c("Vivo con amigos", "Vivo con mis padres o familia", "Vivo en pareja","Vivo solo")
y=c(9,36,5,5)
text <- c('16.36%', '65.45%', '9.09%', '9.09%')
data <- data.frame(x,y,text)

fig <- data %>% plot_ly(labels = ~x, values = ~y, marker = list(colors =c(p1='#ff9999', p2='#ffd11a',p3='#00e600',p4='#1a53ff')))
fig <- fig %>% add_pie(hole=0.6) 
fig <- fig %>% layout(title = "Situacion familiar",  showlegend = T)                    
fig
```

#HIJOS

```{r echo=TRUE}
table(datosUIB$HIJOS)
round(prop.table(table(datosUIB$HIJOS))*100,2)
```

```{r echo=TRUE}
x=c("No tiene hijos","Tiene hijos")
y=c(57,2)
text <- c('96.61%', '3.39%')
data <- data.frame(x,y,text)

fig <- data %>% plot_ly(labels = ~x, values = ~y)
fig <- fig %>% add_pie(hole=0.6)

fig <- fig %>% layout(title = "Hijos",  showlegend = T)

fig
```


```{r echo=TRUE}
table(datosValencia$HIJOS)
round(prop.table(table(datosValencia$HIJOS))*100,2)
```

```{r echo=TRUE}
x=c("No tiene hijos","Tiene hijos")
y=c(54,1)
text <- c('98.18%', '1.82%')
data <- data.frame(x,y,text)

fig <- data %>% plot_ly(labels = ~x, values = ~y)
fig <- fig %>% add_pie(hole=0.6)

fig <- fig %>% layout(title = "Hijos",  showlegend = T)

fig
```

#PRACTICAS CLINICAS

```{r echo=TRUE}
table(datosUIB$PrClN)
round(prop.table(table(datosUIB$PrClN))*100,2)
```


```{r echo=TRUE}
x=c("Ha realizado","No ha realizado")
y=c(57,2)
text <- c('96.61%', '3.39%')
data <- data.frame(x,y,text)

fig <- data %>% plot_ly(labels = ~x, values = ~y)
fig <- fig %>% add_pie(hole=0.6)

fig <- fig %>% layout(title = "Practicas clinicas",  showlegend = T)

fig
```

```{r echo=TRUE}
table(datosValencia$PrClN)
round(prop.table(table(datosValencia$PrClN))*100,2)
```

```{r echo=TRUE}
x=c("Ha realizado","No ha realizado")
y=c(28,27)
text <- c('50.91%', '49.09%')
data <- data.frame(x,y,text)

fig <- data %>% plot_ly(labels = ~x, values = ~y)
fig <- fig %>% add_pie(hole=0.6)

fig <- fig %>% layout(title = "Practicas clinicas",  showlegend = T)

fig
```



#NUMERO MODULOS PRACTICAS CLINICAS

```{r echo=TRUE}
mean(datosUIB$modulos, na.rm = TRUE)
median(datosUIB$modulos, na.rm = TRUE)
mfv(datosUIB$modulos)
var(datosUIB$modulos, na.rm = TRUE)
sd(datosUIB$modulos, na.rm = TRUE)
min(datosUIB$modulos)
max(datosUIB$modulos)
table(datosUIB$modulos)
round(prop.table(table(datosUIB$modulos))*100,2)
```


```{r echo=TRUE}
mean(datosValencia$modulos, na.rm = TRUE)
median(datosValencia$modulos, na.rm = TRUE)
mfv(datosValencia$modulos)
var(datosValencia$modulos, na.rm = TRUE)
sd(datosValencia$modulos, na.rm = TRUE)
min(datosValencia$modulos)
max(datosValencia$modulos)
table(datosValencia$modulos)
round(prop.table(table(datosValencia$modulos))*100,2)
```

