---
title: "Estadisticos Basicos"
author: "María José Beltrán"
date: "12/16/2020"
output: html_document
---

```{r setup, include=FALSE}
knitr::opts_chunk$set(echo = TRUE)
```

## Analisis Descriptivo

```{r message=FALSE, warning=FALSE}
library(tidyverse)
library(ggplot2)
library(dplyr)
library(lubridate)
library(plyr)
library(cluster)
library(MASS)
library(readxl)
library(gridExtra)
library(plotly)
library(kableExtra)
library(reshape2)
library(modeest)
```


Importamos los datos

```{r echo=TRUE, message=FALSE, warning=FALSE, paged.print=TRUE}
datosValencia <- read_excel("/Users/MariaJose/Desktop/TFG/Encuesta/PID_E_II_control3_T1T2T3_4codificado-1.xlsx") %>%
  dplyr::filter(Universidad == "Universidad Cat\u00f3lica de Valencia") 

datosUIB <- read_excel("/Users/MariaJose/Desktop/TFG/Encuesta/PID_E_II_int4_T1T2T3_prog_intensivo_4codificado.xlsx", n_max = 52)
```


Seleccionamos las variables que vamos a analizar: demograficas, sociodemograficas...

```{r}
datosUIB <- datosUIB %>% dplyr::select(Edad, Sexo, SITLAB, SITLABSn, ExpSLSn, ExpSLnSn, SITFAM, HIJOS, PrClN, modulos)

datosValencia <- datosValencia %>% dplyr::select(EDAD, SEXO, SITLAB, SITLabSn, ExpSLSn, ExpSLnSn, SITFAM, HIJOS, PrCLIN, PrClinM)
```


```{r echo=FALSE}
str(datosUIB)
str(datosValencia)
```

Decodificamos las variables y a??adimos etiquetas:

```{r echo=FALSE}
#SEXO
datosUIB$Sexo[datosUIB$Sexo == "0"] <- "Hombre"
datosUIB$Sexo[datosUIB$Sexo == "1"] <- "Mujer"

datosValencia$SEXO[datosValencia$SEXO == "0"] <- "Hombre"
datosValencia$SEXO[datosValencia$SEXO == "1"] <- "Mujer"

#SITLAB (TRABAJA?)
datosUIB$SITLAB[datosUIB$SITLAB == "0"] <- "No"
datosUIB$SITLAB[datosUIB$SITLAB == "1"] <- "Si"

datosValencia$SITLAB[datosValencia$SITLAB == "0"] <- "No"
datosValencia$SITLAB[datosValencia$SITLAB == "1"] <- "Si"

#SITLABSn (TRABAJA EN AMBITO SANITARIO?)
datosUIB$SITLABSn[datosUIB$SITLABSn == "0"] <- "No"
datosUIB$SITLABSn[datosUIB$SITLABSn == "1"] <- "Si"

datosValencia$SITLabSn[datosValencia$SITLabSn == "0"] <- "No"
datosValencia$SITLabSn[datosValencia$SITLabSn == "1"] <- "Si"

#SITFAM (SITUACION FAMILIAR)
datosUIB$SITFAM[datosUIB$SITFAM == "1"] <- "Vivo solo"
datosUIB$SITFAM[datosUIB$SITFAM == "2"] <- "Vivo con amigos"
datosUIB$SITFAM[datosUIB$SITFAM == "3"] <- "Vivo en pareja"
datosUIB$SITFAM[datosUIB$SITFAM == "4"] <- "Vivo con mis padres o familia"

datosValencia$SITFAM[datosValencia$SITFAM == "1"] <- "Vivo solo"
datosValencia$SITFAM[datosValencia$SITFAM == "2"] <- "Vivo con amigos"
datosValencia$SITFAM[datosValencia$SITFAM == "3"] <- "Vivo en pareja"
datosValencia$SITFAM[datosValencia$SITFAM == "4"] <- "Vivo con mis padres o familia"

#HIJOS
datosUIB$HIJOS[datosUIB$HIJOS == "0"] <- "No"
datosUIB$HIJOS[datosUIB$HIJOS == "1"] <- "Si"

datosValencia$HIJOS[datosValencia$HIJOS == "0"] <- "No"
datosValencia$HIJOS[datosValencia$HIJOS == "1"] <- "Si"

#PRCLIN (REALIZA O NO PRACTICAS CLINICAS)
datosUIB$PrClN[datosUIB$PrClN == "0"] <- "No"
datosUIB$PrClN[datosUIB$PrClN == "1"] <- "Si"

datosValencia$PrCLIN[datosValencia$PrCLIN == "0"] <- "No"
datosValencia$PrCLIN[datosValencia$PrCLIN == "1"] <- "Si"
```


```{r echo=FALSE}
datosUIB <- datosUIB %>% dplyr::rename(SitLab = "SITLAB", 
                                       Sitlab_Sanitario = "SITLABSn",
                                       Experiencia_Sanitario_n = "ExpSLSn",
                                       Experiencia_NoSanitario_n = "ExpSLnSn",
                                       SitFam = "SITFAM",
                                       Hijos = "HIJOS",
                                       Prac_clinicas = "PrClN",
                                       Prac_clinicas_n = "modulos")

datosValencia <- datosValencia %>% dplyr::rename(Edad = "EDAD",
                                                 Sexo = "SEXO",
                                                 SitLab = "SITLAB",
                                                 Sitlab_Sanitario = "SITLabSn",
                                                 Experiencia_Sanitario_n = "ExpSLSn",
                                                 Experiencia_NoSanitario_n = "ExpSLnSn",
                                                 SitFam = "SITFAM",
                                                 Hijos = "HIJOS",
                                                 Prac_clinicas = "PrCLIN",
                                                 Prac_clinicas_n = "PrClinM")
```


Se realizaron tecnicas de estadistica descriptiva para todas las variables reportando, para las variables numericas: la media y desviacion estandar, minimo y maximo (rango), moda y mediana y, para las variables categoricas: analisis de frecuencias.

Ademas de ello, para las variables numericas se aplico el test de Shapiro Wilk para muestras pequeñas, con el objetivo de determinar si dichas variables seguian una distribucion normal o no. 

#EDAD

```{r}
mean(datosUIB$Edad, na.rm = TRUE)
median(datosUIB$Edad, na.rm = TRUE)
mfv(datosUIB$Edad)
var(datosUIB$Edad, na.rm = TRUE)
sd(datosUIB$Edad, na.rm = TRUE)
min(datosUIB$Edad)
max(datosUIB$Edad)
table(datosUIB$Edad)
round(prop.table(table(datosUIB$Edad))*100,2)
```

```{r} 
#Prueba de Shapiro Wilk (muestras peque??as)
shapiro.test(datosUIB$Edad)
```

```{r echo=FALSE}
summary(datosUIB$Edad)
```


```{r}
mean(datosValencia$Edad, na.rm = TRUE)
median(datosValencia$Edad, na.rm = TRUE)
mfv(datosValencia$Edad)
var(datosValencia$Edad, na.rm = TRUE)
sd(datosValencia$Edad, na.rm = TRUE)
min(datosValencia$Edad)
max(datosValencia$Edad)
table(datosValencia$Edad)
round(prop.table(table(datosValencia$Edad))*100,2)
```


```{r} 
#Prueba de Shapiro Wilk (muestras peque??as)
shapiro.test(datosValencia$Edad)
```

```{r echo=FALSE}
summary(datosValencia$Edad)
```


#SEXO

```{r echo=FALSE}
table(datosUIB$Sexo)
round(prop.table(table(datosUIB$Sexo))*100,2)
```

```{r include=FALSE}
x=c("Hombre","Mujer")
y=c(24,27)
text <- c('47.06%', '52.94%')
data <- data.frame(x,y,text)

fig <- data %>% plot_ly(labels = ~x, values = ~y)
fig <- fig %>% add_pie(hole=0.6)

fig <- fig %>% layout(title = "Sexo",  showlegend = T)

fig
```


```{r echo=FALSE}
table(datosValencia$Sexo)
round(prop.table(table(datosValencia$Sexo))*100,2)
```

```{r include=FALSE}
x=c("Hombre","Mujer")
y=c(17,13)
text <- c('56.67%', '43.33%')
data <- data.frame(x,y,text)

fig <- data %>% plot_ly(labels = ~x, values = ~y)
fig <- fig %>% add_pie(hole=0.6)

fig <- fig %>% layout(title = "Sexo",  showlegend = T)

fig
```


#SITUACION LABORAL

```{r include=FALSE}
table(datosUIB$SitLab)
round(prop.table(table(datosUIB$SitLab))*100,2)
```

```{r echo=FALSE}
x=c("No trabaja","Trabaja")
y=c(31,20)
text <- c('60.78%', '39.22%')
data <- data.frame(x,y,text)

fig <- data %>% plot_ly(labels = ~x, values = ~y)
fig <- fig %>% add_pie(hole=0.6)

fig <- fig %>% layout(title = "Situacion laboral",  showlegend = T)

fig
```

```{r include=FALSE}
table(datosValencia$SitLab)
round(prop.table(table(datosValencia$SitLab))*100,2)
```

```{r echo=FALSE}
x=c("No trabaja","Trabaja")
y=c(24,6)
text <- c('80%', '20%')
data <- data.frame(x,y,text)

fig <- data %>% plot_ly(labels = ~x, values = ~y)
fig <- fig %>% add_pie(hole=0.6)

fig <- fig %>% layout(title = "Situacion laboral",  showlegend = T)

fig
```

#SITUACION LABORAL AMBITO SANITARIO

```{r include=FALSE}
table(datosUIB$Sitlab_Sanitario)
round(prop.table(table(datosUIB$Sitlab_Sanitario))*100,2)
```

```{r echo=FALSE}
x=c("No trabaja","Trabaja")
y=c(50,1)
text <- c('98.04%', '1.96%')
data <- data.frame(x,y,text)

fig <- data %>% plot_ly(labels = ~x, values = ~y)
fig <- fig %>% add_pie(hole=0.6)

fig <- fig %>% layout(title = "Situacion laboral ambito sanitario",  showlegend = T)

fig
```


```{r include=FALSE}
table(datosValencia$Sitlab_Sanitario)
round(prop.table(table(datosValencia$Sitlab_Sanitario))*100,2)
```

```{r echo=FALSE}
x=c("No trabaja","Trabaja")
y=c(29,1)
text <- c('96.67%', '3.33%')
data <- data.frame(x,y,text)

fig <- data %>% plot_ly(labels = ~x, values = ~y)
fig <- fig %>% add_pie(hole=0.6)

fig <- fig %>% layout(title = "Situacion laboral ambito sanitario",  showlegend = T)

fig
```

#EXPERIENCIA LABORAL EN AMBITO SANITARIO

```{r echo=FALSE}
mean(datosUIB$Experiencia_Sanitario_n, na.rm = TRUE)
median(datosUIB$Experiencia_Sanitario_n, na.rm = TRUE)
mfv(datosUIB$Experiencia_Sanitario_n)
var(datosUIB$Experiencia_Sanitario_n, na.rm = TRUE)
sd(datosUIB$Experiencia_Sanitario_n, na.rm = TRUE)
min(datosUIB$Experiencia_Sanitario_n)
max(datosUIB$Experiencia_Sanitario_n)
table(datosUIB$Experiencia_Sanitario_n)
round(prop.table(table(datosUIB$Experiencia_Sanitario_n))*100,2)
```

```{r} 
#Prueba de Shapiro Wilk (muestras peque??as)
shapiro.test(datosUIB$Experiencia_Sanitario_n)
```

```{r echo=FALSE}
summary(datosUIB$Experiencia_Sanitario_n)
```


```{r}
mean(datosValencia$Experiencia_Sanitario_n, na.rm = TRUE)
median(datosValencia$Experiencia_Sanitario_n, na.rm = TRUE)
mfv(datosValencia$Experiencia_Sanitario_n)
var(datosValencia$Experiencia_Sanitario_n, na.rm = TRUE)
sd(datosValencia$Experiencia_Sanitario_n, na.rm = TRUE)
min(datosValencia$Experiencia_Sanitario_n)
max(datosValencia$Experiencia_Sanitario_n)
table(datosValencia$Experiencia_Sanitario_n)
round(prop.table(table(datosValencia$Experiencia_Sanitario_n))*100,2)
```

```{r} 
#Prueba de Shapiro Wilk (muestras peque??as)
shapiro.test(datosValencia$Experiencia_Sanitario_n)
```

```{r echo=FALSE}
summary(datosValencia$Experiencia_Sanitario_n)
```


#EXPERIENCIA LABORAL EN AMBITO NO SANITARIO

```{r}
mean(datosUIB$Experiencia_NoSanitario_n, na.rm = TRUE)
median(datosUIB$Experiencia_NoSanitario_n, na.rm = TRUE)
mfv(datosUIB$Experiencia_NoSanitario_n)
var(datosUIB$Experiencia_NoSanitario_n, na.rm = TRUE)
sd(datosUIB$Experiencia_NoSanitario_n, na.rm = TRUE)
min(datosUIB$Experiencia_NoSanitario_n)
max(datosUIB$Experiencia_NoSanitario_n)
table(datosUIB$Experiencia_NoSanitario_n)
round(prop.table(table(datosUIB$Experiencia_NoSanitario_n))*100,2)
```

```{r} 
#Prueba de Shapiro Wilk (muestras peque??as)
shapiro.test(datosUIB$Experiencia_NoSanitario_n)
```

```{r echo=FALSE}
summary(datosUIB$Experiencia_NoSanitario_n)
```



```{r}
mean(datosValencia$Experiencia_NoSanitario_n, na.rm = TRUE)
median(datosValencia$Experiencia_NoSanitario_n, na.rm = TRUE)
mfv(datosValencia$Experiencia_NoSanitario_n)
var(datosValencia$Experiencia_NoSanitario_n, na.rm = TRUE)
sd(datosValencia$Experiencia_NoSanitario_n, na.rm = TRUE)
min(datosValencia$Experiencia_NoSanitario_n)
max(datosValencia$Experiencia_NoSanitario_n)
table(datosValencia$Experiencia_NoSanitario_n)
round(prop.table(table(datosValencia$Experiencia_NoSanitario_n))*100,2)
```

```{r} 
#Prueba de Shapiro Wilk (muestras peque??as)
shapiro.test(datosValencia$Experiencia_NoSanitario_n)
```

```{r echo=FALSE}
summary(datosValencia$Experiencia_NoSanitario_n)
```

#SITUACION FAMILIAR

```{r echo=FALSE}
table(datosUIB$SitFam)
round(prop.table(table(datosUIB$SitFam))*100,2)
```

```{r include=FALSE}
x=c("Vivo con amigos", "Vivo con mis padres o familia", "Vivo en pareja","Vivo solo")
y=c(16,30,1,4)
text <- c('31.37%', '58.82%', '1.96%', '7.84%')
data <- data.frame(x,y,text)

fig <- data %>% plot_ly(labels = ~x, values = ~y, marker = list(colors =c(p1='#ff9999', p2='#ffd11a',p3='#00e600',p4='#1a53ff')))
fig <- fig %>% add_pie(hole=0.6) 
fig <- fig %>% layout(title = "Situacion familiar",  showlegend = T)                    
fig
```


```{r echo=FALSE}
table(datosValencia$SitFam)
round(prop.table(table(datosValencia$SitFam))*100,2)
```

```{r include=FALSE}
x=c("Vivo con amigos", "Vivo con mis padres o familia", "Vivo en pareja","Vivo solo")
y=c(6,20,2,2)
text <- c('20%', '66.67%', '6.67%', '6.67%')
data <- data.frame(x,y,text)

fig <- data %>% plot_ly(labels = ~x, values = ~y, marker = list(colors =c(p1='#ff9999', p2='#ffd11a',p3='#00e600',p4='#1a53ff')))
fig <- fig %>% add_pie(hole=0.6) 
fig <- fig %>% layout(title = "Situacion familiar",  showlegend = T)                    
fig
```

#HIJOS

```{r echo=FALSE}
table(datosUIB$Hijos)
round(prop.table(table(datosUIB$Hijos))*100,2)
```

```{r include=FALSE}
x=c("No tiene hijos","Tiene hijos")
y=c(49,2)
text <- c('96.08%', '3.92%')
data <- data.frame(x,y,text)

fig <- data %>% plot_ly(labels = ~x, values = ~y)
fig <- fig %>% add_pie(hole=0.6)

fig <- fig %>% layout(title = "Hijos",  showlegend = T)

fig
```


```{r echo=FALSE}
table(datosValencia$Hijos)
round(prop.table(table(datosValencia$Hijos))*100,2)
```

```{r include=FALSE}
x=c("No tiene hijos","Tiene hijos")
y=c(29,1)
text <- c('96.67%', '3.33%')
data <- data.frame(x,y,text)

fig <- data %>% plot_ly(labels = ~x, values = ~y)
fig <- fig %>% add_pie(hole=0.6)

fig <- fig %>% layout(title = "Hijos",  showlegend = T)

fig
```

#PRACTICAS CLINICAS

```{r echo=FALSE}
table(datosUIB$Prac_clinicas)
round(prop.table(table(datosUIB$Prac_clinicas))*100,2)
```


```{r include=FALSE}
x=c("Ha realizado","No ha realizado")
y=c(50,1)
text <- c('98.04%', '1.96%')
data <- data.frame(x,y,text)

fig <- data %>% plot_ly(labels = ~x, values = ~y)
fig <- fig %>% add_pie(hole=0.6)

fig <- fig %>% layout(title = "Practicas clinicas",  showlegend = T)

fig
```

```{r echo=FALSE}
table(datosValencia$Prac_clinicas)
round(prop.table(table(datosValencia$Prac_clinicas))*100,2)
```

```{r include=FALSE}
x=c("Ha realizado","No ha realizado")
y=c(17,13)
text <- c('56.67%', '43.33%')
data <- data.frame(x,y,text)

fig <- data %>% plot_ly(labels = ~x, values = ~y)
fig <- fig %>% add_pie(hole=0.6)

fig <- fig %>% layout(title = "Practicas clinicas",  showlegend = T)

fig
```



#NUMERO MODULOS PRACTICAS CLINICAS

```{r}
mean(datosUIB$Prac_clinicas_n, na.rm = TRUE)
median(datosUIB$Prac_clinicas_n, na.rm = TRUE)
mfv(datosUIB$Prac_clinicas_n)
var(datosUIB$Prac_clinicas_n, na.rm = TRUE)
sd(datosUIB$Prac_clinicas_n, na.rm = TRUE)
min(datosUIB$Prac_clinicas_n)
max(datosUIB$Prac_clinicas_n)
table(datosUIB$Prac_clinicas_n)
round(prop.table(table(datosUIB$Prac_clinicas_n))*100,2)
```


```{r}
mean(datosValencia$Prac_clinicas_n, na.rm = TRUE)
median(datosValencia$Prac_clinicas_n, na.rm = TRUE)
mfv(datosValencia$Prac_clinicas_n)
var(datosValencia$Prac_clinicas_n, na.rm = TRUE)
sd(datosValencia$Prac_clinicas_n, na.rm = TRUE)
min(datosValencia$Prac_clinicas_n)
max(datosValencia$Prac_clinicas_n)
table(datosValencia$Prac_clinicas_n)
round(prop.table(table(datosValencia$Prac_clinicas_n))*100,2)
```
